臺灣高等法院高雄分院刑事附帶民事訴訟判決
原　　　告　甲○○
被 　　 告　乙○○
上列被告因公然侮辱案件（93年度易字第1704號），經原告提起
附帶民事訴訟，請求損害賠償，本院判決如下：
    主  文
被告應賠償原告新台幣貳萬元，及自民國93年3 月23日起至清償
日止，按年息百分之五計算之利息。
原告其餘之訴駁回。
    事實及理由
一、原告起訴主張：被告乙○○十幾年前，設局訛詐原告黃主留
    數百萬元，近幾年因原告多病纏身，已臻無以為生之境，才
    不顧安危從台南騎機車往返約五小時，請求被告多還幾百元
    ，不料被告一把奪回，害得原告白跑一趟。原告與其理論中
    ，被告生氣進門不再理原告，原告拍門請被告出來，被告大
    力推開門，差點把原告推倒在地，被告竟然破口大罵，對原
    告施以極端侮辱，原告受此侮辱，極度難堪、傷心。原告蒙
    此妨害名譽之辱，爰依法聲明求為判決被告應賠償原告精神
    之損失新台幣20萬元，及自起訴狀繕本送達之翌日，即民國
    93 年3月23日起至清償日止，按年息百分之五計算之利息。
    並提出台灣高雄地方法院刑事判決書一份為證。
二、被告則以：原告主張之事實，並非真實，其無公然侮辱之行
    為，自無賠償責任等語，原告攜帶錄音機，故意要求被告給
    付超出約定之分期給付金，激怒被告，再設詞誣陷被告搶奪
    ，其存心不良，何來精神損失可言資為抗辯。聲明求為判決
    駁回原告之訴。
三、按附帶民事訴訟之判決，應以刑事訴訟判決所認定之事實為
    據，刑事訴訟法第500 條前段定有明文。本件原告主張被告
    公然侮辱之事實，業據本院94年度上易字第138 號刑事判決
    依公然侮辱罪判處拘役30日在案，有該判決在卷可稽，則原
    告主張之事實，可堪認為真實。
四、按因故意或過失不法侵害他人權利者，負損害賠償責任。又
    不法侵害他人之身體、健康、名譽、自由、信用、隱私、貞
    操，或不法侵害其他人格法益而情節重大者，被害人雖非財
    產上之損害，亦得請求賠償相當之金額。其名譽被侵害者，
    並得請求回復名譽之適當處分。民法第184 條第1 項前段、
    第195 條第1 項分別定有明文。本件被告公然侮辱原告之事
    實，既已明確，則原告請求被告賠償上開精神賠償金，即屬
    有據。本院審酌雙方之身分、地位、財產以及侮辱之程度，
    認以賠償原告新台幣2 萬元為適當。
五、從而，原告本於侵權行為法律關係，請求被告給付之金額，
    在2 萬元及自起訴狀繕本送達之翌日，即民國93年3 月23日
    起，至清償日止，按年息百分五之計算法定遲延利息範圍內
    ，為有理由，應予准許；至逾此範圍之請求，並無理由，應
    予駁回。
據上論結：本件原告之訴為一部有理由，一部無理由，依刑事訴
訟法第502 條第1 項、第2 項、第491 條第10款、民事訴訟法第
390 條第2 項、第392 條第2 項，判決如主文。
中　　華　　民　　國　　94　　年　　4 　　月　　28　　日
                  刑事第九庭    審判長法  官 張明松
                                      法  官 郭玫利
                                      法  官 任森銓
以上正本證明與原本無異。
不得上訴。
中　　華　　民　　國　　94　　年　　4 　　月　　28　　日
　　　　　　　　　　　　　　　　　　　書記官 蘇恒仁
